臺灣宜蘭地方法院刑事判決　　　　　　　 96年度訴字第143號
公　訴　人　臺灣宜蘭地方法院檢察署檢察官
被　　　告　甲○○
選任辯護人　黃金亮律師
　　　　　　李秋銘律師
上列被告因違反槍砲彈藥刀械管制條例案件，經檢察官提起公訴
（96年度偵字第736號），本院判決如下：
    主  文
甲○○未經許可，寄藏可發射子彈具有殺傷力之改造手槍，處有
期徒刑貳年，併科罰金新臺幣陸萬元，罰金如易服勞役，以新臺
幣壹仟元折算壹日，緩刑伍年。扣案之仿WALTHER廠PPK/S型改造
手槍壹枝（槍枝管制編號：0000000000號，含彈匣壹個）、仿FN
廠改造手槍壹枝（槍枝管制編號：0000000000號，含彈匣壹個）
、土造子彈貳拾貳顆均沒收。
    事實及理由
一、構成犯罪事實：
    甲○○明知未經許可，不得寄藏可發射子彈具有殺傷力之改
    造手槍及子彈，竟仍基於未經許可，寄藏可發射子彈具有殺
    傷力之改造手槍、子彈之犯意，於民國95年11、12月間某日
    ，在宜蘭縣羅東鎮某處其所駕駛之車牌號碼U2-1112號自用
    小客車上，明知友人乙○○（涉犯槍砲彈藥刀械管制條例案
    件部分，由檢察官另行偵辦）所持有可發射子彈具殺傷力之
    仿WALTHER廠PPK/S型半自動手槍製造，換裝土造金屬槍管而
    成之改造手槍1枝（槍枝管制編號：0000000000號，含彈匣1
    個）、仿FN廠半自動手槍製造，換裝土造金屬槍管而成之改
    造手槍1枝（槍枝管制編號：0000000000號，含彈匣1個），
    及具有殺傷力之土造子彈32顆，均屬槍砲彈藥刀械管制條例
    所管制之違禁物品，仍未經許可，受乙○○委託代為保管，
    並藏放在宜蘭縣羅東鎮○○路261巷18號居所房間內。嗣於
    96年2月7日16時20分許，為警持本院核發之搜索票，至上址
    執行搜索，扣得上開改造手槍2枝、土造子彈32顆及不具殺
    傷力之土造子彈3顆。
二、認定犯罪事實所憑之證據及理由：
（一）被告甲○○對上開未經許可寄藏可發射子彈具有殺傷力之
      改造手槍2枝、土造子彈32顆之犯罪事實於警詢、偵查及
      本院審理中均坦白承認（見警卷第3頁至第5頁、偵卷第8
      頁至第9頁第41頁至第45頁、第48頁至第49頁、本院卷第9
      頁、第77頁），並有本院搜索票1紙、宜蘭縣警察局羅東
      分局搜索扣押筆錄及扣押物品目錄表1份、照片4幀在卷可
      參（見警卷第10頁至第14頁、第21頁）。又扣案之改造手
      槍2枝、土造子彈35顆，經臺灣宜蘭地方法院檢察署檢察
      官囑託內政部警政署刑事警察局鑑定，結果：「(1)送驗改
      造手槍1枝（槍枝管制編號：0000000000號，含彈匣1個）
      ，認係由仿WALTHER廠PPK/S型半自動手槍製造之槍枝，換
      裝土造金屬槍管而成之改造手槍，經操作檢視，雖保險鈕
      已斷裂脫落，惟不影響槍枝擊發功能，可擊發適用子彈，
      認具殺傷力。(2)送驗改造手槍1枝（槍枝管制編號：00000
      00000號，含彈匣1個），係係由仿FN廠半自動手槍製造之
      槍枝，換裝土造金屬槍管而成之改造手槍，機械性能良好
      ，可擊發適用子彈，認具殺傷力。(3)送驗子彈35顆，鑑定
      情形如下：28顆，認係均具直徑約8.0mm金屬彈頭之土
      造子彈，採樣11顆試射：9顆，均可擊發，認均具殺傷力
      ；另1顆，無法擊發，認不具殺傷力。7顆，認分係具直
      徑約6.9mm及約7.0mm金屬彈頭之土造子彈，經採樣3顆試
      射：1顆，可擊發，認具殺傷力；另2顆，雖可擊發，惟擊
      發動能不足，認不具殺傷力。」此有該局96年3月19日刑
      鑑字第0960025849號槍彈鑑定書1份暨照片12幀在卷可參
      （見偵卷第26頁至第30頁）。嗣經本院囑託內政部警政署
      刑事警察局就扣案改造手槍2枝進行實際射擊鑑定，結果
      ：「(1)送鑑槍枝（槍枝管制編號：0000000000號），經裝
      填適用子彈試射結果，計算其彈丸單位面積動能為119焦
      耳/平方公分。(2)送鑑槍枝（槍枝管制編號：0000000000
      號），經裝填適用子彈試射結果，計算其彈丸單位面積動
      能為26焦耳/平方公分。殺傷力之相關數據：依日本科學
      警察之研究結果，彈丸單位面積動能達20焦耳/平方公分
      ，則足以穿入人體皮肉層。」此有該局96年6月6日刑鑑字
      第0960069514號函1份，及該局96年7月20日刑鑑字第0960
      098836號函附槍枝殺傷力研究之相關資料1份在卷足憑（
      見本院卷第44頁、第48頁至第63頁），堪認被告上開自白
      與事實相符。
（二）從而，被告於上開期間、地點，未經許可，寄藏具有殺傷
      力之改造手槍2枝及土造子彈32顆之事實，事證明確。
三、論罪科刑之理由：
（一）按槍砲彈藥刀械管制條例係將「持有」與「寄藏」為分別
      之處罰規定，則單純之「持有」，固不包括「寄藏」，但
      「寄藏」之受人委託代為保管，其保管之本身所為之「持
      有」，既係「寄藏」之當然結果，法律上自宜僅就「寄藏
      」行為為包括之評價，不應另就「持有」予以論罪（最高
      法院74年台上字第3400號判例要旨參照）。故被告甲○○
      係犯槍砲彈藥刀械管制條例第8條第4項未經許可，寄藏可
      發射子彈具有殺傷力之改造手槍罪、同條例第12條第4項
      未經許可，寄藏子彈罪。
（二）被告以一寄藏行為，同時觸犯未經許可，寄藏可發射子彈
      具有殺傷力之改造手槍、子彈罪，為想像競合犯，應依刑
      法第55條前段規定，從一重之槍砲彈藥刀械管制條例第8
      條第4項之未經許可，寄藏可發射子彈具有殺傷力之改造
      手槍罪處斷。
（三）被告雖未經許可寄藏可發射子彈具有殺傷力之改造手槍，
      惟被告僅係單純基於情誼受友人乙○○之託，始一時失慮
      為上開行為，且迄為警查獲，被告均未持上開槍枝犯罪，
      所生社會危害有限，犯罪情節尚非極為重大，若不論寄藏
      之動機、情節，均處以槍砲彈藥刀械管制條例第8條第4項
      之法定刑3年以上有期徒刑，依本件實際犯罪之情狀而言
      ，尚屬過苛，顯屬情輕法重，有傷一般國民對於法律之情
      感，故綜合前述各情，認被告所犯未經許可寄藏可發射子
      彈具有殺傷力之改造手槍罪，情狀尚堪憫恕，依刑法第59
      條規定，酌量減輕其刑。
（四）審酌被告無犯罪前科，此有臺灣高等法院被告前案紀錄表
      1份在卷可參，素行良好，惟國內槍枝、子彈泛濫，常見
      不肖份子持以犯案，被告仍未經許可，寄藏上開改造手槍
      、子彈，危害社會治安，及考量被告於犯罪後均坦承犯行
      ，態度良好等一切情狀，量處如主文所示之刑，併科罰金
      刑部分，並諭知易服勞役之折算標準。
（五）被告前未曾故意犯罪受有期徒刑以上刑之宣告，有臺灣高
      等法院被告前案紀錄表1份在卷足憑，其因一時失慮而觸
      犯本案犯行，且被告於犯罪後已深知悔悟，本院認被告經
      此起訴、審判，當知警惕，應無再犯之虞，因認其所宣告
      之刑，以暫不執行為適當，併予宣告緩刑5年，以啟自新
      。
（六）扣案之仿WALTHER廠PPK/S型改造手槍1枝（槍枝管制編號
      ：0000000000號，含彈匣1個）、仿FN廠改造手槍1枝（槍
      枝管制編號：0000000000號，含彈匣1個）、土造子彈22
      顆，係屬違禁物，爰依刑法第38條第1項第1款規定宣告沒
      收。又扣案之土造子彈10顆，業經鑑定機關試射擊發，已
      不具子彈之完整性；而扣案之土造子彈3顆，經鑑定不具
      有殺傷力，均非屬違禁物，爰不予宣告沒收。
四、適用之法律：
（一）程序法方面：刑事訴訟法第299條第1項前段。
（二）實體法方面：槍砲彈藥刀械管制條例第8條第4項、第12條
      第4項，刑法第11條前段、第55條前段、第59條、第74條
      第1項第1款、第42條第3項、第38條第1項第1款。
本案經檢察官沈念祖到庭執行職務。
中　　華　　民　　國　　96　　年　　9 　　月　　4 　　日
                  刑事第四庭    審判長法  官  謝佩玲
                                      法  官  辜漢忠
                                      法  官  蘇錦秀
以上正本證明與原本無異。
如不服本判決應於收受本判決後10日內向本院提出上訴書狀，並
應敘述具體理由。若未敘述理由者，應於上訴期間屆滿後20日內
向本院補提理由書狀(均須按他造當事人之人數附繕本)。
                                      書記官  葉瑩庭
中　　華　　民　　國　　96　　年　　9 　　月　　4 　　日
附錄本案論罪科刑法條：
★槍砲彈藥刀械管制條例第8條：
未經許可，製造、販賣或運輸鋼筆槍、瓦斯槍、麻醉槍、獵槍、
空氣槍或第4條第1項第1款所定其他可發射金屬或子彈具有殺傷
力之各式槍砲者，處無期徒刑或5年以上有期徒刑，併科新臺幣
1千萬元以下罰金。
未經許可，轉讓、出租或出借前項所列槍枝者，處5年以上有期
徒刑，併科新臺幣1千萬元以下罰金。
意圖供自己或他人犯罪之用，而犯前2項之罪者，處無期徒刑或
7年以上有期徒刑，併科新臺幣1千萬元以下罰金。
未經許可，持有、寄藏或意圖販賣而陳列第1項所列槍枝者，處
3年以上10年以下有期徒刑，併科新臺幣7百萬元以下罰金。
第1項至第3項之未遂犯罰之。
★槍砲彈藥刀械管制條例第12條：
未經許可，製造、販賣或運輸子彈者，處1年以上7年以下有期徒
刑，併科新台幣500萬元以下罰金。
未經許可，轉讓、出租或出借子彈者，處6月以上5年以下有期徒
刑，併科新台幣300萬元以下罰金。
意圖供自己或他人犯罪之用，而犯前二項之罪者，處3年以上10
年以下有期徒刑，併科新台幣700萬元以下罰金。
未經許可，持有、寄藏或意圖販賣而陳列子彈者，處5年以下有
期徒刑，併科新台幣300萬元以下罰金。
第一項至第三項之未遂犯罰之。
